臺灣新北地方法院民事簡易判決
110年度勞簡字第101號
原      告  莊企淵  
被      告  台灣莫仕股份有限公司

法定代理人  崔維斯（Keith Travis George）

被      告  黃敏森  
共      同
訴訟代理人  馮博生律師
            郭懿萱律師
            沈宗原律師
上列當事人間請求損害賠償事件，經本院於民國110 年12月7 日
言詞辯論終結，判決如下：
    主      文
原告之訴駁回。
訴訟費用由原告負擔。
    事實及理由
一、原告主張：
　　伊於民國109年8月2日依訴外人國聯保全股份有限公司（下
    稱國聯公司）之網路求才資訊，至國聯保全公司面試，嗣於
    同年月16日派任至被告台灣莫仕股份有限公司（下稱莫仕公
    司）擔任大門保全之職務。然伊到任後，國聯公司於網路刊
    登莫仕公司保全之徵才訊息從未間斷。同年10月初國聯公司
    為莫仕公司尋得較年輕之尹姓保全，並於警衛室實習2日，
    國聯公司在未與伊協商之情況下，調派伊至其他案場，之後
    尹姓保全不知何故未前往莫仕公司任職，訴外人即國聯公司
    襄理黃靖威即通知伊不須再過去其他案場，要伊繼續留任莫
    仕公司保全，以上事件對伊極不尊重，莫仕公司歧視中高齡
    勞工，但伊認為風波已過，決定不計較繼續工作。伊於110
    年2月2日上午6時55分許正值勤務交接之際，因疏忽而未戴
    口罩，當日即遭訴外人即莫仕公司人員高國隆質疑，伊認為
    因確實未戴口罩，故無規避責任及多做辯解，並表示請依照
    規定處理等語，高國隆竟於其及其他國聯公司同事之5人LIN
    E群組內傳送圖畫，該圖畫內有「如果你的口罩這這樣戴，
    那麼你的內褲也可以這樣穿」文字，及一名男子配戴口罩露
    出鼻子，及穿著內褲露出生殖器之圖樣(下稱系爭圖畫)，伊
    當下覺得人格受到嚴重的侮辱，憤而於110年2月19日向黃靖
    崴表示自請離職，伊人格權既受到嚴重之侵害，請求被告賠
    償精神慰撫金新臺幣（下同）30萬元。爰依民法第184條第1
    項、第195條之規定為請求，並聲明：被告應給付原告30萬
    元。⒉
二、被告則以：
　  原告係受僱於國聯公司，並經國聯公司指示派駐至莫仕公司
    擔任大門警衛人員，且原告之工資、勞健保、退休金等均係
    由國聯公司發放，國聯公司就原告勤務之安排、調派等具有
    指揮監督權限。原告於109年8月初經國聯公司之黃靖崴通知
    同意任用後，即自109年8月16日受派至莫仕公司，然因原告
    有勤務不落實之情形，經莫仕公司向國聯公司反應，國聯公
    司表示與原告進行溝通未果後，原擬依其內部作業程序將原
    告調任至其他案場，並擬改派尹姓保全至莫仕公司，惟尹姓
    保全因故無法報到，莫仕公司之廠務工程師高國隆再次與國
    聯公司討論，建議國聯公司可再次與原告進行溝通，國聯公
    司嗣後安排原告繼續派駐為莫仕公司保全人員，直至110年2
    月19日原告自請離職為止，莫仕公司從未有以原告年齡為由
    予以差別待遇之情事。況刊登職缺徵才訊息者係國聯公司，
    並非莫仕公司，且亦與年齡歧視無涉。又被告黃敏森對原告
    並無任何侵權行為，原告對於黃敏森提起本件訴訟亦無理由
    等語資為抗辯。答辯聲明：原告之訴駁回。
三、本院之判斷：
(一)按違反保護他人之法律，致生損害於他人者，負賠償責任。
    不法侵害他人之身體、健康、名譽、自由、信用、隱私、貞
    操，或不法侵害其他人格法益而情節重大者，被害人雖非財
    產上之損害，亦得請求賠償相當之金額，民法第184條第2項
    前段、第195條第1項前段分別定有明文。主張行為人有侵權
    行為而提起請求損害賠償之訴，須先就其主張行為人有何違
    反保護他人為目的之法律存在之事實，負舉證之責任，如不
    能證明，即不發生侵權行為之問題，自無損害賠償請求權之
    可言。
(二)再按中高齡者及高齡者就業促進法第3條第5款規定，雇主指
    雇用受雇者之人、公私立機構或機關。代表雇主行使管理權
    或代表雇主處理有關受雇者事務之人，視同雇主。同法第12
    條第1項規定:雇主對求職者或受雇之中高齡者及高齡者，不
    得以年齡為由予以差別待遇。同條第2項約定，前項所稱差
    別待遇，指雇主因年齡因素對求職者或受雇者為下列事項之
    直接或間接不利益對待:1、招募、甄試、進用、分發、配置
    、考績或陞遷等。2、教育、訓練或其他類似活動。3、薪資
    之給付或各項福利措施。4、退休、資遣、離職或及解僱。
    經查，原告主張莫仕公司公司之保全求才之訊息於伊到職後
    仍繼續刊登，而認為莫仕公司因伊高齡勞工身分而歧視伊云
    云。然依原告提出網路刊登之求才資訊內容，刊登求才訊息
    者為國聯公司(見卷第66至73頁)，自難以前揭刊登訊息，推
    認莫仕公司有侵害原告人格權之行為。原告復主張其任職期
    間遭通知調派至其他案場擔任保全，而歧視伊云云，然依原
    告提出之line對話內容，10月13日通知原告至佳豐案場見習
    ，及10月19日通知原告不需前往佳豐案場之人，為國聯公司
    之黃靖崴襄理(見卷第79至83頁)，亦難以此證明莫仕公司有
    何侵害原告人格權之行為。況依莫仕公司抗辯係因原告任職
    期間之勤務因素，國聯公司始擬改派尹姓保全至莫仕公司，
    尹姓保全因故無法報到，莫仕公司即建議國聯公司可再次與
    原告進行溝通，國聯公司並安排原告繼續派駐為莫仕公司保
    全人員，倘莫仕公司有因原告之年齡因素而歧視原告，自無
    可能建議國聯公司與原告溝通，並由原告繼續派駐於莫仕公
    司擔任保全之可能。此外，原告對於109年8月16日派至莫仕
    公司擔任保全，於110年2月19日因高國隆傳送系爭圖畫，致
    原告感到受辱自請離職不爭執(見卷229、230頁)，可徵原告
    離職之原因與其年齡無涉，原告主張因年事已高遭莫仕公司
    歧視，致人格權受有損害，洵無理由。
(三)原告雖主張莫仕公司前員工高國隆於line群組內傳送系爭圖
    畫，因系爭圖畫下方有生殖器，致伊感到人格權受侵害云云
    。惟觀諸原告提出之群組對話紀錄，高國隆(稱謂為KK×高)
    於11:52分傳送:「莊企淵，剛剛人事處長到我們辦公室找呂
    先生，在我面前說早上警衛沒戴口罩。」;復於11:56分傳送
    :「之前就跟各位說請上班的時候要戴好口罩，你們會遇到
    回警衛室只有一個人，但如果你沒辦法，提前看到有人進來
    ，請保持戴好口罩，結果論。只要跟你接觸就要記得戴口罩
    ，保護好自己!」；再於11:56分傳送:「只要跟人接觸就要
    記得戴口罩。」。原告於12:01傳送:「此為個人疏失，無任
    何理由辯解，請依規定處理，謝謝!」;於12:02傳送:「造成
    困擾實感抱歉!」。高國隆於12:32分傳送:「我沒有困擾，
    我只是覺得你們接觸很多人，戴好口罩是保護你們自己，不
    用感到抱歉，要對你的家人負責感到抱歉才對，呂先生如果
    沒有後續動作就沒事了!」。原告於12:33傳送:「收到!謝謝
    !」。嗣高國隆於13:03分傳送系爭圖片(見卷130、131頁)。
    而該群組為莫仕公司保全群組，成員包括高國隆、原告及其
    他國聯公司保全共5人，關於原告未戴口罩事件，於原告在1
    2:33傳送:「收到!謝謝!」時即已結束討論。高國隆於30分
    鐘後傳送始系爭圖片，並無針對群組內之特定之人，而係將
    系爭圖片傳送群組內全體成員，原告主張據此主張莫仕公司
    侵害其人格權，請求被告賠償慰撫金30萬元，難認有據。
(四)再者，原告雖於本件請求黃敏森賠償損害，但原告於言詞辯
    論期日稱其真正要起訴的對象並非為黃敏森，僅係因黃敏森
    為負責人，原告始將黃敏森列為形式上被告，實際上黃敏森
    並未做任何事情導致原告權益受到侵害(見卷第229頁)，則
    原告請求黃敏森賠償損害，亦無理由。　　
四、綜上所述，原告依據民法第195條第1項規定，請求被告給付
    原告30萬，為無理由，應予駁回。
五、本件事證已臻明確，兩造其餘攻擊防禦方法及證據，經本院
    斟酌後，認為均不足以影響本判決之結果，爰不一一論述，
    併此敘明。
六、訴訟費用負擔之依據:民事訴訟法第78條。　　
中　　華　　民　　國　 110　　年　　12　　月　　24　　日
                  勞動法庭    法  官  黃繼瑜
以上正本係照原本作成。
如對本判決上訴，須於判決送達後20日內向本院提出上訴狀。如
委任律師提起上訴者，應一併繳納上訴審裁判費。
中　　華　　民　　國　 110　　年　　12　　月　　24　　日
                              書記官  王元佑